【裁判字號】    92,易,761
【裁判日期】    920325
【裁判案由】    竊盜
【裁判全文】
臺灣板橋地方法院刑事判決                          九十二年度易字第七六一號
    公  訴  人  臺灣板橋地方法院檢察署檢察官
    被      告  丙○○
右列被告因竊盜案件，經檢察官提起公訴（八十九年度偵字第一五五三六號），本院
判決如左：
    主  文
丙○○竊盜未遂，處有期徒刑參月，如易科罰金，以參佰元折算壹日。緩刑貳年。
扣案之鑰匙乙串共參支沒收之。
    事  實
一、丙○○少年時曾有竊盜非行，意圖為自己不法之所有，基於竊盜之犯意，於民國
    九十一年九月九日凌晨一時十四分許，在臺北縣三重市○○○街一七五巷十八號
    前，持己有之鑰匙乙串共三支，著手開啟停放於該處登記為乙○○食品實業有限
    公司（下簡稱乙○○公司）總經理賴瑞麟名下實際屬乙○○公司所有車牌號碼Ｅ
    Ｖ－八六七一號自用小貨車駕駛座車門後，侵入車內欲竊取上開車輛，適擔任乙○○公司安全警衛之甲○○發覺有異拉開鐵門出外查看，聽聞聲響之丙○○旋即
    逃逸致未得逞，而甲○○發覺上述自用小貨車車門遭開啟，立即報警處理。嗣於
    九十一年九月十九日凌晨一時二十八分許，據報前來之員警在臺北縣三重市○○○街一五○巷一號前當場逮捕戴口罩之丙○○，並在距離丙○○一、二公尺處，
    尋獲丙○○丟棄而屬其所有用以竊取前開自用小貨車所用之鑰匙乙串共三支。後
    經警在右開自用小貨車駕駛座車門外側把手上方採獲指紋二枚，經送請內政部警
    政署刑事警察局鑑驗結果，與丙○○右拇、左拇指指紋相符。
二、案經臺北縣政府警察局三重分局移送臺灣板橋地方法院檢察署檢察官偵查起訴。
    理  由
一、訊據被告丙○○矢口否認有何竊盜之犯行，並辯稱：伊走路有隨手觸摸車子之習
    慣，當時伊手不小心觸摸車牌號碼ＥＶ－八六七一號自用小貨車，後又不小心走
    到其他地方，警察即在該處之地上撿到一串鑰匙，並表示係伊持該串鑰匙竊取前
    開自用小貨車云云。經查：
（一）核諸證人甲○○於警訊及本院審理時具結證述：伊係在乙○○公司內之警衛室
      當班，九十一年九月九日凌晨一時十四分許，伊看見有位年輕人戴口罩從門口
      走過，而有人走過時伊皆會留意，且約過一、二分鐘，該年輕人應會走到伊視
      線能及之廣場，但過一、二分鐘，該年輕人仍未經過廣場，伊即將公司鐵門打
      開出外查看，伊一出來時，即聽到「碰」一聲，車門被關上之聲音，該位年輕
      人即往前慢慢行進，伊立即走到乙○○公司所有車牌號碼ＥＶ－八六七一號自
      用小貨車車門旁邊，試著打開車門，結果車門已遭打開，伊即打一一○報案，
      二、三分鐘後，警察到達，伊向警察表示有位年輕人往前走，大約十分鐘之後
      ，警察即將被告逮捕等語（詳偵查卷宗第六頁、本院九十二年三月十一日審判
      筆錄），及參佐被告自承：九十一年九月九日凌晨伊曾行經臺北縣三重市○○○街一七五巷十八號前，且有戴口罩等語（詳偵查卷宗第十九頁反面、本院九
      十二年三月十一日審判筆錄），足知證人甲○○所指九十一年九月九日凌晨一
      時十四分許，行經車牌號碼ＥＶ－八六七一號自用小貨車停放處所即臺北縣三
      重市○○○街一七五巷十八號前，而臉戴口罩之年輕人即係被告本人，自屬無
      疑。
（二）次者，車牌號碼ＥＶ－八六七一號自用小貨車之駕駛座車門本有上鎖，嗣被告
      行經右揭自用小貨車停放之臺北縣三重市○○○街一七五巷十八號後，該車駕
      駛座之車鎖即遭打開，亦據前開證人甲○○及乙○○公司經理張景煉於警訊及
      本院審理時陳明無訛（詳偵查卷宗第六頁至第七頁、本院九十二年三月十一日
      審判筆錄）。而證人甲○○發覺上述自用小貨車車門遭開啟後，立即報警處理
      ，據報前來之員警除逮捕被告外，並在右揭自用小貨車駕駛座車門外側把手上
      方採獲指紋二枚，並據證人甲○○於本院審理時陳明屬實（詳本院九十二年三
      月十一日審判筆錄），且有證物送驗紀錄表乙紙在卷可參（附於偵查卷宗第二
      六頁）。再者，上開採獲之指紋二枚，經送請內政部警政署刑事警察局鑑驗結
      果，與被告之右拇、左拇指指紋相符，復有內政部警政署刑事警察局九十一年
      十月六日刑紋字第○九一○二七三一七六號鑑驗書乙紙在卷可資佐證（附於偵
      查卷宗第三六頁），且由前開鑑驗結果可知，既採獲之指紋二枚，與被告之右
      拇、左拇指指紋相符，則被告顯係以左、右手雙手觸摸前開自用小貨車駕駛座
      車門外側把手上方處，然依經驗法則而論，縱被告有隨手觸摸所見之物之習慣
      ，惟應係單手隨意觸摸，焉有雙手皆觸摸所見之物之理？況被告於偵訊中本供
      稱：伊走路行經案發現場，突然想上廁所，即停在案發現場左右觀看，結果無
      處可上廁所，伊即離開，後來有位管理員打電話報警表示伊很可疑，伊即遭警
      逮捕云云（詳偵查卷宗第十九頁反面），嗣於本院審理時則改以：走路有隨手
      觸摸車子之習慣等語抗辯，前後互核，亦可見其供述不一之處，是被告前開所
      辯，顯係卸責之詞，不足採信。
（三）再者，扣案之鑰匙乙串共三支，係汽車之鑰匙，且係逮捕被告之員警在臺北縣
      三重市○○○街一五○巷一號前，距離被告一、二公尺處尋獲，亦據被告供承
      屬實（詳本院九十二年三月十一日審判筆錄），綜上互析，則被告應係持扣案
      之鑰匙乙串共三支，著手開啟停放於臺北縣三重市○○○街一七五巷十八號前
      ，車牌號碼ＥＶ－八六七一號自用小貨車駕駛座車門後，侵入車內欲竊取上開
      車輛，適擔任乙○○公司安全警衛之甲○○發覺有異拉開鐵門出外查看，聽聞
      聲響之被告旋即逃逸致未得逞，當屬無疑。且被告惟恐其竊盜犯行遭查獲，遂
      將其所有持以竊盜所用之鑰匙乙串共三支，丟棄於距離臺北縣三重市○○○街
      一五○巷一號一、二公尺之處，亦殆無疑。
（四）綜上，被告所辯，顯係飾卸之詞，不足採信。本案事證明確，被告犯行，洵堪
      認定，應依法論科。
二、核被告所為，係犯刑法第三百二十條第三項、第一項之竊盜未遂罪。其著手實行
    竊盜之犯罪行為而不遂，為未遂犯，應依刑法第二十六條前段之規定減輕其刑。
    爰審酌被告少年時雖有竊盜非行，然滿十八歲後，即未有犯罪紀錄，有臺灣高等
    法院被告全國前案紀錄表乙紙在卷可稽，素行尚可，然犯罪後仍否認犯行未見悔
    誤，兼衡被告犯罪之動機、目的、手段、犯罪所生之危害等一切情狀，量處如主
    文所示之刑，並諭知易科罰金之折算標準，以資懲儆。末查：被告前未曾受有期
    徒刑以上刑之宣告，有卷附上開臺灣高等法院被告全國前案紀錄表乙紙可按，其
    因一時失慮誤蹈刑章，經此偵審教訓，當知所警惕，信無再犯之虞，本院認其所
    宣告之刑以暫不執行為適當，併諭知緩刑二年，以啟自新。至扣案之鑰匙乙串共
    三支，係被告所有供犯罪所用之物，茲如前述，併依刑法第三十八條第一項第二
    款之規定宣告沒收之。
據上論斷，應依刑事訴訟法第二百九十九條第一項前段，刑法第三百二十條第三項、
第一項、第二十六條前段、第四十一條第一項前段、第七十四條第一款、第三十八條
第一項第二款，罰金罰鍰提高標準條例第一條前段、第二條，判決如主文。
本案經檢察官張慶林到庭執行職務。
中      華      民  國      九十二      年    三    月    二十五    日
                                  臺灣板橋地方法院刑事第四庭
                                          法  官  游  秀  雯
右正本證明與原本無異。
如不服本判決，應於判決送達後十日內，向本院提出上訴狀。
                                          書記官  張  玉  如
中      華      民      國      九十二      年    三    月    二十六    日
附錄本案論罪科刑法條全文：
刑法第三百二十條
意圖為自己或第三人不法之所有，而竊取他人之動產者，為竊盜罪，處五年以下有期
徒刑、拘役或五百元以下罰金。
意圖為自己或第三人不法之利益，而竊佔他人之不動產者，依前項之規定處斷。
前二項之未遂犯罰之。


司法院資訊處製作；財團法人民間司法改革基金會備份。
